Minutes et répertoires du notaire Antoine II BELOT, 13 mai 1710 - 21 mars 1725 (étude II)
Archives nationales
- Minutes de Antoine II BELOT, 1710 - 21 mars 1725; MC/ET/II/365 - MC/ET/II/420
  - Minutes. 1722, janvier - 1722, juin, janvier 1722 - juin 1722; MC/ET/II/412
    - Inventaire après décès de Marie-Françoise-Antoinette Martinot, femme de Jean-Gilbert Pasquier, maître rôtisseur-traiteur, demeurant rue Saint-Maur, à la Courtille., 2 mai 1722; MC/ET/II/412
      Le Châtiment d'Héliodore, copie de Raphaël, bordure de bois doré ... 40 l.
      Documents du Minutier central concernant l'histoire de l'art (1700-1750), par Mireille Rambaud, tome II [études I à X, soit 2357 actes], Paris, Archives nationales, 1971, p. 843 (instrument de recherche imprimé dématérialisé, certaines notices sont plus détaillées dans la version intégrale accessible en ligne par la rubrique 'Autres instruments de recherche', voir contexte dans le Plan d’orientation général - Notaires de Paris, guides thématiques du Minutier).
    - Contrat de mariage entre Jean Olivier, gagne-denier, rue de la Vannerie et Jeanne Tantanne, veuve de Jean Cardonnet, gagne denier, rue de la Vannerie, 2 mai 1722; MC/ET/II/412
      contrat de mariage; Vannerie (rue de la); Olivier, Jean; Tantanne, Jeanne; Cardonnet, Jean; journalier
    - Contrat de mariage entre Jean Gilbert, maître rôtisseur traiteur et Jeanne Le Carpentier, fille de feu François Le Carpentier, employé dans les fermes du roi, Saint-Pierre-sur-Dive, 10 mai 1722; MC/ET/II/412
      contrat de mariage; Gilbert, Jean; Le Carpentier, Jeanne; Le Carpentier, François; restaurateur
    - Contrat de mariage entre Jacques Robinet, paveur, rue Mouffetard et Agathe Scribe, veuve de Pierre Deschamps, gagne-denier, rue du Petit-Lion, 15 mai 1722; MC/ET/II/412
      contrat de mariage; Mouffetard (rue); Petit-Lion (rue du); Robinet, Jacques; Scribe, Agathe; Deschamps, Pierre; paveur-dalleur; journalier
    - BERANGER (Pierre) Maître peintre Pont au Change § Transaction, 15 juin 1722; MC/ET/II/412
      accord; Béranger, Pierre
    - Contrat de mariage entre Alphonse Pinot, voiturier par terre, rue des Maçons et Anne Baudié, fille de Nicolas Baudié, voiturier par terre, Sèvres près Paris, 18 juin 1722; MC/ET/II/412
      contrat de mariage; Sèvres (Hauts-de-Seine); Pinot, Alphonse; Baudié, Anne; Baudié, Nicolas; transporteur de marchandises
    - Contrat de mariage entre Pierre Josse, marchand éventailliste, rue Bourg l'Abbé et Elisabeth-Michèle Berard, fille de François Berard, marchand grainetier, rue Sainte-Marguerite à l'angle de la rue des Ciseaux, 22 juin 1722; MC/ET/II/412
      contrat de mariage; Ciseaux (rue des); Sainte-Marguerite (rue); Josse, Pierre; Berard, Elisabeth-Michèle; Berard, François; fabricant d'accessoires vestimentaires; commerçant
    - Contrat de mariage entre Jacques Gensson, bourgeois de la Roche Vernassal, près Brioude et Anne-Jeanne Chifflot, fille de Jean-Baptiste Chifflot, écuyer, rue Bourg-Thibour, 25 juin 1722; MC/ET/II/412
      contrat de mariage; Gensson, Jacques; Chifflot, Anne-Jeanne; Chifflot, Jean-Baptiste
    - HEMERY (Adam) Maître fondeur Cour de Lamoignon § Mise en apprentissage du fils de .., 25 juillet 1722; MC/ET/II/412
      contrat d'apprentissage; Hemery, Adam
    - RUELLE (Jean) Maître fondeur Rue Pierre aux Poissons § Mise en apprentissage du fils de .., 21 août 1722; MC/ET/II/412
      contrat d'apprentissage; Ruelle, Jean
  - Minutes. 1722, juillet - 1722, décembre, juillet 1722 - décembre 1722; MC/ET/II/413
    - VALLÉE (Louis) Maître Serrurier; Rue Beauregard § Constitution portant obligation., 15 février 1722; MC/ET/II/413
      obligation; Vallée, Louis
    - Delan, peintre en miniature, rue Dauphine, Hôtel d'Anjou § Testament de la domestique de .., 16 février 1722; MC/ET/II/413
      testament; Delan (M.)
    - LANGLOIS (Jean François) Maître fondeur Rue Princesse. § Transaction passée .., 15 juin 1722; MC/ET/II/413
      accord; Langlois, Jean François
    - Contrat de mariage entre Jacques Scolan, manouvrier, rue Royale et Elisabeth Lebrun, veuve de Charles-Martin Lepuant, fruitier, rue Royale, 2 juillet 1722; MC/ET/II/413
      contrat de mariage; Royale (rue); Scolan, Jacques; Lebrun, Elisabeth; Lepuant, Charles-Martin; journalier; commerçant
    - inventaire après décès de Pierre Delamare, maître peaussier,rue des Arcis, époux de Marguerite Leroy, 2 juillet 1722; MC/ET/II/413
      inventaire après décès; Arcis (rue des); Delamare, Pierre; Leroy, Marguerite; tanneur
    - Inventaire après décès de Pierre de Sain, sieur de Saint-Valery, rue de la Vieille Monnaie, époux de Marie-Marguerite Saudron, 6 juillet 1722; MC/ET/II/413
      inventaire après décès; Vieille-Monnaie (rue de la); Sain, Pierre de; Saudron, Marie-Marguerite
    - Contrat de mariage entre Christophe Mahon, marchand bourgeois de Paris, grande rue du Faubourg Saint-Antoine et Reine Pelliot-de-Lagarde, fille de Nicolas Pelliot-de-Lagarde, rue des Amandiers, 20 juillet 1722; MC/ET/II/413
      contrat de mariage; Amandiers (rue des); Mahon, Christophe; Pelliot de Lagarde, Reine; Pelliot de Lagarde, Nicolas; commerçant
    - inventaire après décès de Anne Griois, rue de la Vannerie, femme de Henri Fouquet, maître pâtissier, veuve en premières noces de Mathurin Bourlier, maître pâtissier, 20 juillet 1722; MC/ET/II/413
      inventaire après décès; Vannerie (rue de la); Griois, Anne; Fouquet, Henri; Bourlier, Mathurin; pâtissier
    - Contrat de mariage entre François de Sainphal, contrôleur, visiteur et mesureur de grains, rue des Nonnains d'Hyères et Marie-Françoise Ruette, fille de Guillaume Ruette, expert ecrivain juré, rue de la Verrerie, 25 juillet 1722; MC/ET/II/413
      contrat de mariage; Verrerie (rue de la); Nonnains-d'Hyères (rue des); Sainphal, François de; Ruette, Marie-Françoise; Ruette, Guillaume; contrôleur (Ancien Régime); officier civil (Ancien Régime); écrivain
    - Contrat de mariage entre Alexandre Betholaus, perruquier, Nemours et Catherine Lefront, fille de François Lefront (décédé), huissier au Châtelet, rue Jean-Pain-Mollet, 19 août 1722; MC/ET/II/413
      contrat de mariage; Nemours (Seine-et-Marne); Jean-Pain-Mollet (rue); Betholaus, Alexandre; Lefront, Catherine; Lefront, François; coiffeur; huissier de justice
    - inventaire après décès de Marie-Madeleine Chevalier, rue des Deux-Boules, femme de Paul Doton, bourgeois de Paris, 22 août 1722; MC/ET/II/413
      inventaire après décès; Deux-Boules (rue des); Chevalier, Marie-Madeleine; Doton, Paul
    - Contrat de mariage entre Joseph Paulin, cocher, rue du Pont-Royal et Marie Meusnier, fille de Dominique Meusnier (décédé), laboureur à Saulieu en Bourgogne, rue du Temple, 28 août 1722; MC/ET/II/413
      contrat de mariage; Temple (rue du); Paulin, Joseph; Meusnier, Marie; Meusnier, Dominique; conducteur de véhicules; agriculteur
    - Contrat de mariage entre Jean-Baptiste Caillet, rue Saint-Jacques-de-la-Boucherie et Marguerite-Martine Lelubois, fille de Jean Lelubois, marchand fruitier, rue Saint-Jacques-de-la-Boucherie, 27 septembre 1722; MC/ET/II/413
      contrat de mariage; Saint-Jacques-la-Boucherie (rue); Caillet, Jean-Baptiste; Lelubois, Marguerite-Martine; Lelubois, Jean; commerçant
    - Inventaire après décès de Jean-Baptiste Mangot, commis greffier à la peau du parlement, rue Transnonain, 21 octobre 1722; MC/ET/II/413
      inventaire après décès; Transnonnain (rue); Mangot Jean-Baptiste
    - Contrat de mariage entre Simon Lapille, bourgeois de Paris, rue des Arcis et Marie-Marthe Marlot, fille de feu Louis-Jean Marlot, marchand bourgeois de Paris, rue Troussevache, 25 octobre 1722; MC/ET/II/413
      contrat de mariage; Arcis (rue des); Troussevache (rue); Lapille, Simon; Marlot, Marie-Marthe; Marlot, Louis-Jean; commerçant
    - Contrat de mariage entre Louis Brigogne, maître tabletier, rue des Arcis et Françoise Luillier, fille de Charles Luillier, rôtisseur, rue des Arcis, 27 octobre 1722; MC/ET/II/413
      contrat de mariage; Arcis (rue des); Brigogne, Louis; Luillier, Françoise; Luillier, Charles; tabletier; cuisinier
    - Contrat de mariage entre Louis Audiger de Rassy, seigneur des Places, château des Places en Touraine et Anne-Claude Duplessis, fille de Claude Duplessis, commissaire enquêteur et examinateur au Châtelet, rue de la Chanvrerie, 29 octobre 1722; MC/ET/II/413
      contrat de mariage; Chanverrerie (rue de la); Audiger de Rassy, Louis (seigneur des Places); Duplessis, Anne-Claude; Duplessis, Claude
    - Contrat de mariage entre François Panet, marchand cartier, rue de la Mortellerie, époux de Jeanne Decoin, 21 novembre 1722; MC/ET/II/413
      inventaire après décès; Mortellerie (rue de la); Panet, François; Decoin, Jeanne; commerçant; cartier
    - Descoins (Julien), maître peintre, rue Philippeaux § Inventaire de François Panet, maître Cartier J.D., présent comme tuteur de sa mère veuve du défunt, 21 novembre 1722; MC/ET/II/413
      inventaire après décès; Descoins, Julien; Panet, François
    - VANNIER (Pierre Christophe) maître doreur rue de la Savonnerie § Mariage avec la fille de Jean Guerrier maître doreur sur le pont Notre Dame, 23 novembre 1722; MC/ET/II/413
      contrat de mariage; Vannier, Pierre Christophe
    - Contrat de mariage entre Pierre Christophe Vanier, maitre doreur, rue de la Savonnerie et Marie-Barbe Guerrier, fille de Jean Guerrier, maître doreur, pont Notre-Dame, 27 novembre 1722; MC/ET/II/413
      contrat de mariage; Savonnerie (rue de la); Notre-Dame (pont); Vanier, Pierre-Christophe; Guerrier, Marie-Barbe; Guerrier, Jean; décorateur
    - Contrat de mariage entre Pierre Cherrié, marchand cartier, rue de la Mortellerie et Jeanne Decoin, veuve de François Panet, marchand cartier, rue de la Mortellerie, 27 novembre 1722; MC/ET/II/413
      contrat de mariage; Mortellerie (rue de la); Cherrié, Pierre; Decoin, Jeanne; Panet, François; commerçant; cartier
    - Contrat de mariage entre Jean Duclon, maître doreur, rue Saint-Bon et Marie-Catherine Guerrier, fille de Jean Guerrier, maître doreur, pont Notre-Dame, 29 novembre 1722; MC/ET/II/413
      contrat de mariage; Saint-Bon (rue); Notre-Dame (pont); Duclon, Jean; Guerrier, Marie-Catherine; Guerrier, Jean; décorateur
    - DUCLON (Jean) maître doreur rue Saint Bon § Mariage avec la fille de Jean Guerrier maître doreur sur le Pont Notre Dame, 29 novembre 1722; MC/ET/II/413
      contrat de mariage; Duclon, Jean
    - Contrat de mariage entre Charles Duchauffour, Noël Saint-Martin, près de Verberie et Marie-Catherine Dulary, fille de André Dulary, marhand farinier à Senlis, Senlis, 4 décembre 1722; MC/ET/II/413
      contrat de mariage; Senlis (Oise); Verberie (Oise); Duchauffour, Charles; Dulary, Marie-Catherine; Dulary, André; commerçant
    - Vente par François Jomard, conseiller architecte du roi, maître général juge et garde de la juridiction royale des bâtiments ponts et chaussées de France établie au Palais, demeurant rue du Cimetière-Saint-André-des-Arts, à Gabriel Chireix, architecte des bâtiments du roi, demeurant rue Barre-du-Bec, de l'office de conseiller du roi maître général des oeuvres de maçonnerie de Sa Majesté ponts et chaussées de France alternatif, dont ledit Jomard est pourvu depuis avril 1695 (16 avril, lettres de provisions, 30 avril, réception au parlement et installation dans la juridiction des bâtiments, 9 septembre, réception au bureau des finances de la généralité de Paris), moyennant 16.000 livres (2.000 l. comptant et 560 l. de rente)., 15 décembre 1722; MC/ET/II/413
      Documents du Minutier central concernant l'histoire de l'art (1700-1750), par Mireille Rambaud, tome II [études I à X, soit 2357 actes], Paris, Archives nationales, 1971, p. 97 (instrument de recherche imprimé dématérialisé, certaines notices sont plus détaillées dans la version intégrale accessible en ligne par la rubrique 'Autres instruments de recherche', voir contexte dans le Plan d’orientation général - Notaires de Paris, guides thématiques du Minutier).
  - Minutes. 1723, MC/ET/II/414
    - Contrat de mariage entre Henri-Robert Marescal, rue Saint-Antoine et Catherine Landon, fille de Pierre Landon (décédé), marchand épicier à Amiens, ruie Saint-Germain l'Auxerrois, 31 mai 1713; MC/ET/II/414
      contrat de mariage; Saint-Antoine (rue); Saint-Germain-l'Auxerrois (rue); Marescal, Henri-Robert; Landon, Catherine; Landon, Pierre; commerçant; commerçant
    - Inventaire après décès de Marie Colleville, rue Plâtrière, veuve de Jacques Simon, marchand grainier, 8 janvier 1723; MC/ET/II/414
      inventaire après décès; Plâtrière (rue); Colleville, Marie; Simon, Jacques; commerçant
    - PARIS (Jean-Claude) maître horloger Enceinte du Temple § Témoin, notoriété, 26 janvier 1723; MC/ET/II/414
      Paris, Jean-Claude
    - Odiot (Jean-Baptiste Gaspard), orfèvre, pont Saint-Michel § Bail à .. et à Jérôme Decaris, d'une boutique et dépendances, rue Marivaux, 18 février 1723; MC/ET/II/414
      bail; Odiot, Jean-Baptiste Gaspard
    - Inventaire après décès de Marie Besnard, rue Saint-Denis et Jacques Delasalle, marchand bourgeois de Paris, 24 mars 1723; MC/ET/II/414
      inventaire après décès; Saint-Denis (rue); Besnard, Marie; Delasalle, Jacques; commerçant
    - Doreur sur cuivre § Jean Duclos maître doreur, demeurant pont Notre-Dame met en apprentissage pour cinq ans son frère Gilbert Duclos, âgé de 18 ans, avec Claude Deshayes, doreur sur cuivre demeurant rue de la Tacherie, s.d.d. L'apprenti sera logé nourri blanchi; (Voir fiche 2), 17 avril 1723; MC/ET/II/414
    - Doreur sur métaux Apprentissage § Transport par Pierre Malvaux, rue des Saints Pères, Claude Thibault, rue du Grand Hurleur, jurés en charge, à Etienne Daourst, pont Saint Michel, du brevet d'apprentissage de François Lépousé avec Jacques Acart passé le 18 Ju 1720, devant Mauldiot, 17 avril 1723; MC/ET/II/414
    - Doreur sur cuivre § Brevet d'apprentissage fait en présence des mes jurés en charges Pierre Malvaux, rue des Saints Pères Etienne Daoust, pont Saint Michel Claude Thibault rue du Grand Hurleur Jacques Charier rue Guérin-Boisseau, 17 avril 1723; MC/ET/II/414
    - Contrat de mariage entre Antoine Houzelle, rue de l'Université et Marie-Françoise Carlot, fille de Barthélémy Carlot, compagnon plombier, rue de la Tannerie, 26 avril 1723; MC/ET/II/414
      contrat de mariage; Université (rue de l'); Tannerie (rue de la); Houzelle, Antoine; Carlot, Marie-Françoise; Carlot, Barthélémy; plombier
    - GAUTHIER (Charles) maître horloger Cour du Palais § Transport de rente, 26 avril 1723; MC/ET/II/414
      transport de droits; Gauthier, Charles
    - inventaire après décès de Elisabeth Moreau, rue Coquillière, femme de Jean-Baptiste Chicaneau, marchand faïencier, bourgeois de Paris, 30 avril 1723; MC/ET/II/414
      inventaire après décès; Coquillière (rue); Moreau, Elisabeth; Chicaneau, Jean-Baptiste; commerçant; porcelainier
    - AUBRY (Martin) marchand tapissier rue de la Verrerie § Inventaire après décès de sa belle mère femme de Jean Baptiste Chicaneau marchand faïencier, 30 avril 1723; MC/ET/II/414
      inventaire; Aubry, Martin
    - JACQUEMART (Denis) marchand faïencier rue Saint-Denis § Voir In/vre/ après décès de la femme de J. B/te/ Chicauneau fayencier sa belle-mère, 30 avril 1723; MC/ET/II/414
      Jacquemart, Denis
    - CHICANEAU (Jean-Baptiste) faïencier bourgeois de Paris rue Coquillière § Inventaire après décès de sa femme 10 juin 1723. Partage de la succession, 30 avril 1723; MC/ET/II/414
      inventaire; partage; Chicaneau, Jean-Baptiste
    - Inventaire après décès de François Erolle, maître perruquier, rue du Crucifix, époux de Marie-Cécile Tricot, 7 mai 1723; MC/ET/II/414
      inventaire après décès; Crucifix (rue du); Erolle, François; Tricot, Marie-Cécile; coiffeur
    - MARESCAL (Robert) maître esarts de peinture et sculpture rue Saint Antoine § Mariage de son fils, 31 mai 1723; MC/ET/II/414
      contrat de mariage; Marescal, Robert
    - Succession de Elisabeth Moreau, rue Coquillière, femme de Jean-Baptiste Chicaneau, marchand faïencier, bourgeois de Paris, 10 juin 1723; MC/ET/II/414
      partage; Coquillière (rue); Moreau, Elisabeth; Chicaneau, Jean-Baptiste; commerçant; porcelainier
    - MARESCAL (Robert) maître sculpteur et doreur rue Saint Antoine § Procuration, 11 juin 1723; MC/ET/II/414
      procuration; Marescal, Robert
    - inventaire après décès de Marie-Jeanne Desailly, rue Mazarine, femme de Armand Buhot, marchand joaillier, 30 juin 1723; MC/ET/II/414
      inventaire après décès; Mazarine (rue); Desailly, Marie-Jeanne; Buhot, Armand; commerçant; orfèvre
    - BUHOT (J-B/te/ Armand) marchand joaillier rue Mazarine. § Inventaire après décès de sa femme; Contrat de mariage de J B/te/ A. Buhot, 30 juin 1723 - 25 juillet 1723; MC/ET/II/414
      inventaire; contrat de mariage; Buhot, Jean Baptiste Armand
    - Inventaire après décès de Clément Mouvault, maître bahutier, rue Planche-Mibrai, époux de Christine Garot, 8 juillet 1723; MC/ET/II/414
      inventaire après décès; Planche-Mibray (rue); Mouvault, Clément; Garot, Christine
    - Contrat de mariage entre Philippe Davier de Breville, docteur régent de la faculté de médecine de Paris, Cloître Saint-Opportune et Marie-Madeleine Delaporte, fille de Paul Delaporte, marchand bourgeois de Paris, quai Pelletier, 22 juillet 1723; MC/ET/II/414
      contrat de mariage; Pelletier (quai); Sainte-Opportune (cloître); Davier de Breville, Philippe; Delaporte, Marie-Madeleine; Delaporte, Paul; commerçant
    - Contrat de mariage entre Jean-Baptiste-Armand Buhot, marchand bourgeois de Paris, rue Mazarine et Marguerite Capron, fille de Pierre Capron (décédé), marchand, rue Mazarine, 25 juillet 1723; MC/ET/II/414
      contrat de mariage; Mazarine (rue); Buhot, Jean-Baptiste-Armand; Capron, Marguerite; Capron, Pierre; commerçant
    - Contrat de mariage entre Philippe Perimony, marchand horloger, Blois et Anne-Elisabeth Giroust, fille de Jean Giroust (décédé), maître horloger, rue Poissonnière, 3 août 1723; MC/ET/II/414
      contrat de mariage; Poissonnière (rue); Perimony, Philippe; Giroust, Anne-Elisabeth; Giroust, Jean; commerçant; horloger; horloger
    - Contrat de mariage entre Jacques Philippe Baudoin, lieutenant de la Prieuré et receveur des Aides de Conflans Sainte-Honorine et Marie-Anne-Madeleine Lejeune, fille de feu Jacques Lejeune, marchand,rue Saint-Antoine, 9 août 1723; MC/ET/II/414
      contrat de mariage; Conflans-Sainte-Honorine (Yvelines); Saint-Antoine (rue); Baudoin, Jacques-Philippe; Lejeune, Marie-Anne-Madeleine; Lejeune, Jacques; commerçant
    - Contrat de mariage entre Philippe Gonnet, gagne-denier, rue Guérin-Boisseau et Marie Leguet, fille de feu François Leguet, laboureur à Passy, rue Guérin Boisseau, 6 septembre 1723; MC/ET/II/414
      contrat de mariage; Guérin-Boisseau (rue); Gonnet, Philippe; Leguet, Marie; Leguet, François; journalier; agriculteur
    - Contrat de mariage entre Edme Bruant, maître écrivain, juré expert vérificateur, rue du Temple, et Marie-Madeleine Oudaille, fille de Antoine Oudaille, maître charron, Beauvais, quai Pelletier, 28 octobre 1723; MC/ET/II/414
      contrat de mariage; Temple (rue du); Pelletier (quai); Bruant, Edme; Oudaille, Marie-Madeleine; Oudaille, Antoine; écrivain; charron
    - Contrat de mariage entre Antoine Thevenet, maître tailleur d'habits, rue du Foin et Marie-Marguerite Cabouret, fille de Robert Cabouret (décédé), habitant de Charenton, rue Planche-Mibrai, 19 novembre 1723; MC/ET/II/414
      contrat de mariage; Foin (rue du); Planche-Mibray (rue); Thevenet, Antoine; Cabouret, Marie-Marguerite; Cabouret, Robert; tailleur d'habits
    - Contrat de mariage du fils de Robert Marescal, peintre sculpteur, en présence de Marie Derouelle, veuve de Pierre Levasseur, organiste de la cathédrale d’Amiens., 31 mars 1723; MC/ET/II/414
      contrat de mariage; Marescal, Robert; Derouelle, Marie; Levasseur, Pierre; musicien; sculpteur; peintre; Amiens (Somme)
  - Minutes. 1724, janvier - 1724, décembre, janvier 1724 - décembre 1724; MC/ET/II/415
    1724, janvier à mai et novembre à décembre.
    - Compromis entre Ambroise de La Motte, gagne-denier, demeurant hors la porte Saint-Michel, paroisse Saint-Côme, d'une part; et Hugues Cousturier, maître peintre à Saint-Germain-des-Prés, d'autre part, par lequel ils mettent fin au procès qui les opposait devant le bailli de Saint-Germain-des-Prés, à la suite des paroles injurieuses proférées par ledit Cousturier contre la réputation dudit La Motte et que ledit Cousturier consent à rétracter., 26 août 1614; MC/ET/II/415
      Documents du Minutier central concernant les peintres, sculpteurs et graveurs au XVIIe siècle (1600-1650) [études I à X, 1955 actes], par Marie-Antoinette Fleury, tome I, Paris, S.E.V.P.E.N, 1969, p. 177 (instrument de recherche imprimé dématérialisé, certaines notices sont plus détaillées dans la version intégrale accessible en ligne par la rubrique 'Autres instruments de recherche', voir contexte dans le Plan d’orientation général - Notaires de Paris, guides thématiques du Minutier).
      Documents du Minutier central concernant les peintres, sculpteurs et graveurs au XVIIe siècle (1600-1650), par Marie-Antoinette Fleury, tome I, Paris, S.E.V.P.E.N, 1969, LXXXIV-974 p.
      accord; Saint-Côme-Saint-Damien (paroisse); Saint-Germain-des-Prés (hameau); Saint-Michel (porte); Cousturier, Hugues; La Motte, Ambroise de; magistrat; journalier; peintre
    - Contrat de mariage entre Claude Lacaille, jardinier du procureur général à la cour des Aides, rue neuve des Petits-Champs et Anne Denombray, fille de Laurent Denombray (décédé), vigneron à Ligny le Châtel en Bourgogne, rue neuve des Petits-Champs, 13 janvier 1724; MC/ET/II/415
      contrat de mariage; Neuve-des-Petits-Champs (rue); Lacaille, Claude; Denombray, Anne; Denombray, Laurent; jardinier; viticulteur
    - Contrat de mariage entre François Pollard, maître doreur, grande rue du faubourg Saint-Antoine et Marie-Françoise Fausié, fille de Henri Fausié, cocher de maître, rue de la Mortellerie, 24 janvier 1724; MC/ET/II/415
      contrat de mariage; Mortellerie (rue de la); Faubourg-Saint-Antoine (rue du); Pollard, François; Fausié, Marie-Françoise; Fausié, Henri; décorateur; conducteur de véhicules
    - Contrat de mariage entre Louis-Victor Gilles, loueur de carrosse, rue des Nonains d'Hyères et Marie Geneviève Delahogue, fille de Etienne-Jacques-Louis-Charles Delahogue, bourgeois de Paris, rue Galande, 31 janvier 1724; MC/ET/II/415
      contrat de mariage; Nonnains-d'Hyères (rue des); Galande (rue); Gilles, Louis-Victor; Delahogue, Marie-Geneviève; Delahogue, Etienne-Jacques-Louis-Charles
    - Contrat de mariage entre Jean Maillard, marchand mercier, bourgeois de Paris, rue Saint-Jacques et Marie-Madeleine Capron, fille de Pierre Capron (décédé), marchand, 1er février 1724; MC/ET/II/415
      contrat de mariage; Saint-Jacques (rue); Maillard, Jean; Capron, Marie-Madeleine; Capron, Pierre; commerçant
    - Contrat de mariage entre Nicolas Foyer, rue des Hauts-Moulins et Jeanne Jouette, fille de Pierre Jouette (décédé), boulanger à Reims, rue de la Vannerie, 21 février 1724; MC/ET/II/415
      contrat de mariage; Vannerie (rue de la); Haut-Moulin (rue du); Foyer, Nicolas; Jouette, Jeanne; Jouette, Pierre; boulanger
    - Inventaire après décès de François-Louis Marreau, bourgeois de Paris, rue Sainte-Croix-de-la-Bretonnerie, époux de Claude Coquebert, 3 mars 1724; MC/ET/II/415
      inventaire après décès; Marreau, François-Louis; Coquebert, Claude
    - Contrat de mariage entre Parfait de Prunelé, Palais d'Orléans et Marie des Acres de Laigle, fille de Jacques-Louis des Acres, marquis de l'Aigle, brigadier des armées, lieutenant du roi en Normandie, Palais d'Orléans, 10 mai 1724; MC/ET/II/415
      contrat de mariage; Luxembourg (palais du); Prunelé, Parfait de; Des Acres de Laigle, Marie; Des Acres, Jacques-Louis (marquis de l'Aigle); militaire du rang